【裁判字號】    98,易,87
【裁判日期】    980306
【裁判案由】    竊盜
【裁判全文】
臺灣彰化地方法院刑事判決                98年度易字第87號
公  訴  人  臺灣彰化地方法院檢察署檢察官
被      告  丙○○
                    （另案於台灣彰化監獄執行中）
上列被告因竊盜案件，經檢察官提起公訴（97年度偵字第10781號）
，本院判決如下：
    主  文
丙○○攜帶兇器竊盜，累犯，處有期徒刑捌月，扣案之開山刀壹
支沒收；又攜帶兇器竊盜，累犯，處有期徒刑捌月，扣案之開山
刀壹支沒收。主刑部分應執行有期徒刑壹年貳月。
    犯罪事實
一、丙○○前因毀損案件，經臺灣高等法院臺中分院以九十六年
    度上訴字第一九○○號判決判處有期徒刑三月確定，已於民
    國九十六年十二月三日易科罰金執行完畢。復因竊取他人電
    纜線之竊盜案件，經本院於九十七年五月三十日以九十七年
    度易字第五八一號判決判處有期徒刑七月，嗣經丙○○提起
    上訴，再經臺灣高等法院臺中分院於九十七年八月七日，以
    九十七年度上易字第一二四○號判決駁回上訴確定（現在執
    行中）。丙○○於前開毀損案件執行完畢後五年內，及上述
    竊盜案件偵查、審理期間，竟仍不思悔改，又意圖為自己不
    法所有，且基於各別之犯意，騎駛車牌號碼KSC-463號之黑
    色重型機車，分別為下列竊盜犯行：
    (一)於九十七年四月三十日六時許，丙○○攜帶客觀上足為兇
      器使用之不詳金屬利器，在彰化縣大城鄉○○段地號第二
      三六之一號農地旁，以將電纜線放在磚塊上砍劈之方式，
      截斷丁○○所有長度約九十公尺之電纜線，並將電纜線分
      批放入白色肥料袋，而竊取得手，適有乙○○騎駛機車行
      經該處，發現異狀上前查看，丙○○即騎車逃離，並帶走
      部分已裝袋之電纜線。乙○○旋在附近找尋竊嫌下落，隨
      即於大城鄉○○村○○路附近發現丙○○騎乘機車載運一
      只裝有電纜線之肥料袋，乃大聲喊叫要求其停車，惟丙○○仍急駛逃離，經路口監視器拍攝而取得其騎車載運物品
      之畫面。
    (二)於九十七年五月九日上午某時，丙○○攜帶客觀上足為兇
      器使用之開山刀一支，至彰化縣芳苑鄉某處，以持上揭開
      山刀砍斷電纜線之方法，竊得不詳人士所有之黑色電纜線
      （長度約二十一公尺）及灰色電纜線（長度約十八公尺）
      各一條。嗣於同日十二時二十分許，以上揭機車載運至彰
      化縣芳苑鄉○街村○道台十七線與新上路口前時，因其行
      跡可疑遭警攔查詢問，而發現其機車上所載運電纜線銅線
      與外皮末端之橫斷面均頗新穎，有竊盜之嫌，因而循線查
      知上情，並扣得丙○○所有供行竊所用之開山刀一支，及
      前述黑色、灰色電纜線（警方各截取一小段扣案，其餘發
      還給疑似被害人之甲○○）。
二、案經彰化縣警察局芳苑分局移送台灣彰化地方法院檢察署檢
    察官偵查起訴。
    理    由
一、證據能力部分：
    (一)證人即目擊證人乙○○、查獲警員廖冠棠於偵查中向檢察
      官所為證述，雖係被告以外之人於審判外之言詞陳述，為
      傳聞證據，然其於偵查中向檢察官所為證述，既經具結，
      且本院審酌該等言詞陳述係由證人出於自由意識而陳述，
      又無其他證據足認該等陳述有何顯不可信之情事等一切情
      況，依刑事訴訟法第一百五十九條之一第二項規定，認上
      開證人於偵訊中之證述，自得採為認定本件犯罪事實所憑
      之證據。
    (二)證人即被害人丁○○、目擊證人乙○○，曾與被告一起工
      作之證人童煥文，於警詢時之證述，雖亦屬被告以外之人
      於審判外之言詞陳述，為傳聞證據，然經本院於審理時當
      庭直接提示而為合法之調查，被告均未於言詞辯論終結前
      聲明異議，本院復審酌該等言詞陳述係由證人出於自由意
      識而陳述，並無非法取證之情況，依刑事訴訟法第一百五
      十九條之五之規定，認上開證人於警詢時之證述，應得採
      為認定本件犯罪事實所憑之證據。
    (三)其餘非供述證據部分，均為警方合法實施扣押之物或採證
      附卷之資料，檢察官及被告對於證據能力均無意見，自得
      引為本案證據。
二、訊據被告丙○○固坦承於九十七年四月三十日上午六時許騎
    駛機車至彰化縣大城鄉○○村○○路，及於同年五月九日十
    二時二十分許，在彰化縣芳苑鄉○街村○道台十七線與新上
    路口為警查獲攜帶電纜線及開山刀，惟矢口否認有何竊盜犯
    行，辯稱：伊在九十七年四月三十日是要去大城鄉找朋友，
    才會被路口監視器拍攝到騎車身影，但當時車上所載物品為
    水管，不是電纜線，又伊在同年五月九日為警查獲之電纜線
    是以前工作留下之物，伊準備拿去回收場販售，而開山刀則
    是伊平日防身使用之物云云。然查：
    (一)證人乙○○於九十七年四月三十日上午六時四十分許，發
      現被告在被害人丁○○之苗場附近，見證人乙○○接近時
      即迅速駛車離去，並在現場留下一只白色肥料袋及來不及
      裝進袋內之電纜線，證人乙○○隨即報警並在附近搜尋，
      數分鐘後即在大城鄉○○村○○路旁上山幹26Y6前排水溝
      發現被告騎機車載著一只裝有電纜線之白色肥料袋，證人
      乙○○乃呼喊要求被告停車，並指責其怎可拿別人之電纜
      線，惟被告仍駕車逃逸等情，業據證人乙○○於警詢、偵
      訊時指述明確（參見偵查卷宗第十九頁、第六十七頁）。
      又依警方所調閱當天上午路口監視器畫面（偵查卷宗第三
      十四、三十五頁），可清楚看到被告騎駛機車之正面身影
      ，及其車上腳踏墊上放置一只大型袋子裝載類似電纜線之
      物（該物形狀呈現彎曲纏繞狀，與被告所辯其當時所載者
      為水管應有之形狀截然不同）。而在證人乙○○發現被告
      行竊地點附近，確有被害人丁○○在該日失竊電纜線，亦
      據被害人丁○○於警詢時證述在卷（偵查卷第十六頁參照
      ）。再查扣案之開山刀上留有磚紅色粉末（偵卷第四十一
      頁照片參照），與被害人丁○○失竊現場所發現疑似供竊
      盜者劈砍電纜線使用之磚塊顏色吻合（偵查卷第三十七、
      三十八頁照片參照），應認被告係使用該開山刀竊取被害
      人丁○○所有之電纜線無訛，其辯稱當天只是去找朋友而
      路過、車上載的是水管云云，顯是事後卸責之詞，不足採
      信。又本院依被告聲請而傳訊證人乙○○，雖其未於審理
      時到庭，惟因證人乙○○已在偵訊時具結作證，且依前揭
      事證足認被告犯行已至為明確，是認無再為傳訊之必要。
    (二)被告於九十七年五月九日為警查獲時車上所載運之電纜線
      ，雖被告辯稱是以前在嘉義中國石油油庫工作時留下來之
      物，並有當時與其一起工作之姊夫童煥文可以證明，惟查
      證人童煥文於警詢時證稱：警方所查獲電纜線之外觀式樣
      與九十三年間兩人工作地點之電纜線不同，且電纜線外露
      銅線歷時數年後，應會有很厚之銅銹等語（偵查卷第二十
      六頁參照），惟證人廖冠棠警員於偵訊時具結證稱：我們
      當時查獲所看到是新的痕跡，切口不整齊，看起來應是用
      刀器砍斷等語（偵查卷第六十六頁），是以被告所辯應是
      事後卸責之詞，未可採信。至起訴書雖記載查獲之電纜線
      為被害人甲○○所失竊，惟甲○○於本院審理時具結證稱
      無法確定扣案之物是否其本人失竊，因其失竊過很多次，
      也沒有每天到田裡查看，警方查獲之電纜線有可能是其所
      有，也有可能不是，在其向警方報案後二、三個月才接獲
      通知有抓到竊嫌，警詢筆錄內容沒看清楚等語，是依證人
      甲○○之證述，尚難認被害人確實為甲○○，此部分起訴
      書之記載應有誤會。惟縱無法確知被害人為何人，但倘若
      該電纜線來源正當，被告應無飾詞矯辯之必要，兼衡扣案
      之開山刀曾供被告竊盜使用，已認定如前，足證警方所查
      獲二捆截處仍然新穎之灰色及黑色電纜線，應係被告甫在
      查獲地點附近割斷、竊取之物。
    (三)綜上，本件事證明確，被告犯行堪以認定。
二、按刑法第三百二十一條第一項第三款之攜帶兇器竊盜罪，係
    以行為人攜帶兇器竊盜為其加重條件，此所謂兇器，其種類
    並無限制，凡客觀上足以對人之生命、身體、安全構成威脅
    ，具有危險性之兇器均屬之，且祇須行竊時攜帶此種具有危
    險性之兇器為已足，並不以攜帶之初有行兇之意圖為必要（
    最高法院七十九年臺上字第五二五三號判例意旨參照）。本
    件被告持以竊盜之開山刀一支，客觀上自足以對他人之生命
    、身體、安全構成威脅，具有危險性，為刑法第三百二十一
    條第一項第三款所稱之兇器無疑。是核被告先後兩次竊取他
    人電纜線之所為，均係犯刑法第三百二十一條第一項第三款
    之攜帶兇器竊盜罪。被告兩次犯行，犯意各別，行為互殊，
    應分論併罰。查被告前因毀損案件，經臺灣高等法院臺中分
    院以九十六年度上訴字第一九○○號判決判處有期徒刑三月
    確定，已於九十六年十二月三日易科罰金執行完畢等情，有
    台灣高等法院被告全國前案紀錄表在卷可稽，其於有期徒刑
    執行完畢五年內，再犯本件有期徒刑以上之二罪，均為累犯
    ，各應依法加重其刑。爰審酌被告已有竊取他人電纜線之前
    案紀錄（臺灣高等法院臺中分院九十七年度上易字第一二四
    ○號），竟不知悔悟，又在前案偵查、審理期間再以同樣手
    段竊取他人電纜線，且矢口否認犯行，態度不佳，兼衡被害
    人所受之損失，被告之智識程度等一切情狀，分別量處如主
    文所示之刑，並定其應執行之刑。扣案之開山刀一支，被告
    坦承為其所有，且係本院認定供被告實施竊盜使用之物，應
    依法宣告沒收。
據上論斷，應依刑事訴訟法第二百九十九條第一項前段，刑法第
三百二十一條第一項第三款、第四十七條、第三十八條第一項第
二款、第五十一條第五款，判決如主文。
本案經檢察官賴志盛到庭執行職務。
中    華    民    國    98    年    3     月    6     日
                  刑事第七庭      法  官  黃玉齡
以上正本證明與原本無異。
如不服本判決應於收受判決後十日內向本院提出上訴書狀，並應
敘述具體理由。其未敘述上訴理由者，應於上訴期間屆滿後二十
日內向本院補提理由書（均須按他造當事人之人數附繕本），切
勿逕送上級法院。
告訴人或被害人對於判決如有不服具備理由請求檢察官上訴者，
其上訴期間之計算係以檢察官收受判決正本之日期為準。
中    華    民    國    98    年    3     月    6     日
                                  書記官  黃鏽金
附錄論罪科刑法條：
中華民國刑法第321條
犯竊盜罪而有左列情形之一者，處6月以上、5年以下有期徒刑
  ：
  一、於夜間侵入住宅或有人居住之建築物、船艦或隱匿其內而
      犯之者。
  二、毀越門扇、牆垣或其他安全設備而犯之者。
  三、攜帶兇器而犯之者。
  四、結夥三人以上而犯之者。
  五、乘火災、水災或其他災害之際而犯之者。
  六、在車站或埠頭而犯之者。
前項之未遂犯罰之。


司法院資訊處製作；財團法人民間司法改革基金會備份。
